Rua José Antônio Belém, 77 sobrado A - Santa Felicidade

82410-290 - Curitiba - PR

Fone: (41) 3272-6454 / 99947-2309

e-mail: <u>arnaldovcorrea@gmail.com</u>

41 anos, Brasileiro, casado

OBJETIVO: PROJETISTA MECÂNICO

Experiência na elaboração, desenvolvimento e orientação de projetos de painéis, cubículos e CCM'S, sendo o responsável pela realização de especificações técnicas, desenhos, métodos e recursos além de outros requisitos.

Vivência na área de fabricação, atuando na definição dos processos e equipamentos, bem como na elaboração de ações, reunindo itens, materiais e cálculos necessários para obtenção do produto final.

Atuação em procedimento de construção, montagem, funcionamento e manutenção e reparo de instalações e equipamentos mecânicos. Desenvolvimento de projetos focados na redução de custos de produção, aumento da produtividade e diminuição do índice de manutenções.

Elaboração de catálogos técnicos, moldes para dispositivos para facilitar a montagem, além de realizar testes de tipo tais como, elevação de temperatura, dielétricos e arco devido à falha interna.

Disponibilidade para viagens.

FORMAÇÃO

SUPERIOR: TECNÓLOGO FABRICAÇÃO MECÂNICA TÉCNICA: MECÂNICO PRODUÇÃO E MANUTENÇÃO

EXPERIÊNCIA PROFISSIONAL

• 2010-2017 - Toshiba Infraestrutura América do Sul LTDA.

Cargo: Tecnólogo III

Principais atividades: Nacionalização de projetos do cubículo de média tensão, acompanhamento, preparação e montagem dos cubículos de média tensão para ensaios de tipo, tais como, ensaios de elevação de temperatura, ensaios dielétricos, ensaios de arco interno em laboratórios credenciados e laboratórios internos;

Desenvolvimento cubículo de média tensão, desenvolvimento de fornecedores para a fabricação e montagem dos cubículos, preparação e acompanhamento dos equipamentos para ensaios de tipo, tais como, ensaios de elevação de temperatura, ensaios dielétricos, ensaios de arco interno em laboratórios creditados;

Desenvolvimento de manual de instrução do produto, folha de instrução de trabalho, planilhas para levantamento de custo e cronogramas de montagem;

Desenvolvimento painéis para disjuntores 145kV e 245kV;

Desenvolvimento de painéis para chaves seccionadoras de alta tensão;

Desenvolvimento e aplicação de chaves seccionadoras de alta tensão com corrente de 4000A 63kA;

Desenvolvimento de estruturas metálicas para chaves seccionadoras;

Desenvolvimento de chave aterramento de alta tensão;

Desenvolvimento de painel tipo rack 19" com porta interna com abertura de 135º, com dispositivo para travamento, suportes para equipamentos, conjunto bandeja para teclado e monitor;

• 2005-2010 - WEG Equipamentos Elétricos S/A.

Cargo: Projetista Pleno (Analista de projetos mecânicos)

Principais atividades: Verificação e aprovação dos projetos da equipe de detalhamento mecânico de painéis elétricos (cubículos M.T., Load Center, painéis B.T. e caixas de comando), análise dos prazos estabelecidos por PCP e liberação dos projetos para fabricação. Coordenação de uma equipe de 10 projetistas mecânicos distribuindo os projetos e definindo os prazos de conclusão junto com PCP.

• 2004-2005 - Mecânica Industrial Brandt LTDA.

Cargo: Projetista Mecânico

Principais atividades: Desenvolvimento de coletores de pó. Projetos de silos horizontais e verticais, correias transportadoras, exaustores centrífugos, ciclones simples e duplos, e tubulação para transporte de cavacos do ramo madeireiro.

Orientação e acompanhamento de montagem dos equipamentos em campo.

• 1997-2004 - Waltec Engenharia e Projetos S/A.

Cargo: Projetista Mecânico Pleno

Principais atividades: Elaboração e execução de projetos de painéis metálicos de baixa tensão, caixas de distribuição, quadros de força, bancos de capacitores, C.C.M. e cubículos de média tensão.

QUALIFICAÇÕES E ATIVIDADES PROFISSIONAIS

· Inglês: Básico

- Cursos Complementares:
 - Solid Works 2004 Duração 48 horas;
 - Inventor 2013 Duração 48 horas;
 - o Formação NR10 Básico Duração 40 horas;
 - o Formação NR10 SEP Duração 40 horas;

HISTÓRICO DE TREINAMENTOS

- Estrutura Cristalina dos Metais Ligas de Alumínio e aços 4 horas;
- Expressão Verbal e Oratória 24 horas;
- Comprometimento: Desafio e Recompensas 8 horas;
- Atualização Solid Works 2009 8 horas;
- Integração SAP com AutoCad 12 horas;
- Treinamento Operacional SAP 30 horas;